【裁判字號】    97,交聲,466
【裁判日期】    970430
【裁判案由】    違反道路交通管理處罰條例聲明異議
【裁判全文】
臺灣士林地方法院交通事件裁定         97年度交聲字第466號
原處分機關  交通部公路總局臺北區監理所蘆洲監理站
異  議  人
即受處分人  甲○○
上列異議人即受處分人因違反道路交通管理處罰條例案件，對於
交通部公路總局臺北區監理所蘆洲監理站於民國97年1 月31日所
為之處分（原處分案號：北監蘆字第裁46-A00000000號），聲明
異議，本院裁定如下：
    主  文
異議駁回。
    理  由
一、異議意旨略以：異議人即受處分人甲○○於民國96年11月28
    日14時15分許，將其所有車號CQW-816 號普通重型機車停放
    在臺北市○○○路○段216 巷11弄路口之汽車停車格內，經
    臺北市政府警察局大安分局交通分隊執勤警察逕行舉發其有
    「機車在汽車停車格內停車」之違規，但伊所有機車原本並
    非停在汽車停車格內，不知何人將機車移置在汽車停車格內
    ，對原處分有所不服，為此聲明異議云云。
二、原處分意旨略以：異議人於96年11月28日14時15分許，將其
    所有車號CQW-816 號普通重型機車停放在臺北市○○○路○
    段216 巷11弄路口之汽車停車格內，經臺北市政府警察局大
    安分局交通分隊執勤警察逕行舉發其有「機車在汽車停車格
    內停車」之違規，經原處分機關交通部公路總局臺北區監理
    所蘆洲監理站認定違規事實明確，爰依道路交通管理處罰條
    例第56條第1 項第9 款之規定，裁處異議人新臺幣六百元之
    罰鍰。
三、經查：
  (一)按汽車駕駛人停車時間、位置、方式、車種不依規定者，處
    新臺幣六百元以上一千二百元以下罰鍰，道路交通管理處罰
    條例第56條第1 項第9 款定有明文。
  (二)異議人於96年11月28日14時15分許，將其所有車號CQW-816
    號普通重型機車停放於臺北市○○○路○段216 巷11弄路口
    之汽車停車格內，經臺北市政府警察局大安分局交通分隊執
    勤警察逕行舉發其有「機車在汽車停車格內停車」之違規事
    實，有臺北市政府警察局北市警交大字第A00000000 號舉發
    違反道路交通管理事件通知單影本及現場採證照片一張在卷
    可稽。
  (三)又按交通警察製單舉發違反道路交通管理處罰條例所列之違
    規事實，本質上為行政處分，係公務員基於職務上權力，依
    法就特定之具體事件所為具公法上效果之單方行政行為，基
    於公務員為公法上行為具有公信力之原則，該行政行為當可
    被推定為真正，其據以依法處分之事實認定亦為正確無誤，
    此公信原則，乃立法者賦予行政機關制定違反道路交通事件
    統一裁罰標準及處理細則，使執勤警察得當機處分，以維護
    交通秩序、安全之行政目的。而道路交通管理處罰條例科處
    行政罰事件，依據公法爭議之舉證責任分配法則，固應先由
    行政機關就其業已履踐相關正當法律程序，以及人民應受處
    罰之客觀違反法令行為，負證明之責，受處罰人就行政機關
    已為相當證明之前開事項，若主張欠缺主觀歸責條件或為其
    他抗辯，亦須就其所辯提出反證。而本件異議人就其所有上
    揭機車遭人移置在違規地點之抗辯，並未能舉證以實其說，
    自難遽信。
  (四)綜上所述，異議人之異議理由，應屬卸責之詞，委無可採。
    本件事證明確，異議人違規行為堪以認定。原處分機關認為
    異議人違規事實明確，爰依照道路交通管理處罰條例第56條
    第1 項第9 款之規定裁處異議人新臺幣六百元之罰鍰，核無
    違誤。本件異議為無理由，應予駁回。
四、據上論斷，應依道路交通案件處理辦法第19條，裁定如主文
    。
中    華    民    國    97    年    4    月     30    日
                  交通法庭法  官    周明鴻
以上正本證明與原本無異。
如不服本裁定應於裁定送達後5 日內向本院提出抗告狀。
                          書記官    丁梅芬
中    華    民    國    97    年    4     月    30    日


司法院資訊處製作；財團法人民間司法改革基金會備份。
